【裁判字號】    98,上訴,726
【裁判日期】    980305
【裁判案由】    搶奪等
【裁判全文】
臺灣高等法院刑事判決                 98年度上訴字第726號
上  訴  人
即  被  告  丙○○
                    現於臺灣臺北看守所
上列上訴人因搶奪等案件，不服臺灣板橋地方法院九十七年度訴
字第五○七三號，中華民國九十七年十二月三十一日第一審判決
（起訴案號：臺灣板橋地方法院檢察署九十七年度偵字第二三八
七九號），提起上訴，本院判決如下：
    主  文
上訴駁回。
    理  由
一、按不服地方法院之第一審判決而上訴者，應向管轄第二審之
    高等法院為之；上訴書狀應敘述具體理由；第二審法院認為
    上訴書狀未敘述理由或上訴有第三百六十二條前段情形，應
    以判決駁回之，刑事訴訟法第三百六十一條第一項、第二項
    項、第三百六十七條前段明文規定。而所謂具體理由，必係
    依據卷內既有訴訟資料或提出新事證，指摘或表明第一審判
    決有何採證認事、用法或量刑等足以影響判決本旨之不當或
    違法，而構成應予撤銷之具體事由，始克當之（例如：依憑
    證據法則具體指出所採證據何以不具證據能力，或依憑卷證
    資料，明確指出所為證據證明力之判斷如何違背經驗、論理
    法則）；倘僅泛言原判決認定事實錯誤、違背法令、量刑失
    之過重或輕縱，而未依上揭意旨指出具體事由，或形式上雖
    已指出具體事由，然該事由縱使屬實，亦不足以認為原判決
    有何不當或違法者（例如：對不具有調查必要性之證據，法
    院未依聲請調查亦未說明理由，或援用證據不當，但除去該
    證據仍應為同一事實之認定），皆難謂係具體理由，俾與第
    二審上訴制度旨在請求第二審法院撤銷、變更第一審不當或
    違法之判決，以實現個案救濟之立法目的相契合，並節制濫
    行上訴（最高法院九十七年度臺上字第八九二號判決參照）
    。是倘上訴人之上訴書狀雖敘述上訴理由，形式上雖已指出
    具體事由，然該事由縱使屬實，亦不足以認為原判決有何不
    當或違法者，即與未敘述具體理由無異，所為上訴，即非適
    法。
二、查本件原判決依上訴人即被告丙○○之自白，及證人乙○○
    、甲○○、周素卿、丁龍朱、林本仁之證述，復有監視器翻
    拍照片十一紙、臺北縣政府警察局新莊分局扣押物品目錄表
    一紙、贓物認領保管單二紙、現場查獲照片十一紙可佐，認
    定被告確有意圖為自己不法之所有，而侵占離本人所持有之
    物及意圖為自己不法之所有，而搶奪他人之動產犯行。並審
    酌被告年輕力壯，大可憑個人能力賺取所需，用心經營並規
    劃生活目標，竟不思依循正途，反先以侵占他人車牌，後再
    施以搶奪行為之不法方式，只為滿足一己之私，致他人財產
    權利遭受侵害，顯無可取，衡量其行為所生損害、犯罪動機
    、目的、手段、智識程度、事後坦承犯行等一切情狀，就其
    所犯侵占離本人所持有之物犯行，判處罰金新臺幣五千元，
    所犯搶奪他人之動產犯行，判處有期徒刑八月等情，均已詳
    敘其所憑證據、認定理由及量刑依據。從形式上觀察，原判
    決並無認定事實錯誤、量刑瑕疵或違背法令之情形。
三、本件上訴人即被告丙○○不服原判決，提起上訴，其上訴理
    由略以：被告因大環境景氣低迷而被公司裁員，因被告需負
    責家計，在找工作時處處碰壁，一時心存歹念臨時起意犯下
    本件，是請本院念及被告坦承犯行，改判處較輕之刑云云，
    惟原審對於被告上開所指情節，業均於原審判決書適用法律
    及量刑部分詳予審酌，且量刑結果亦僅從輕分別量處罰金新
    臺幣五千元及有期徒刑八月，被告復未指摘原審判決有何其
    他足以影響判決本旨之不當或違法，而應予撤銷之具體理由
    。是被告上訴再爭執原審適法裁量權之行使，揆諸上揭說明
    ，尚難謂係上訴之具體理由，揆諸前揭說明，本件上訴人之
    上訴不合法律程式，應不經言詞辯論程序，逕予駁回。
據上論斷，應依刑事訴訟法第三百六十七條前段、第三百七十二
條，判決如主文。
中    華    民    國    98    年     3    月     5    日
                    刑事第十八庭審判長法  官  吳鴻章
                                      法  官  周政達
                                      法  官  陳健順
以上正本證明與原本無異。
如不服本判決，應於收受送達後10日內向本院提出上訴書狀，其
未敘述上訴之理由者並得於提起上訴後10日內向本院補提理由書
（均須按他造當事人之人數附繕本）「切勿逕送上級法院」。
                                      書記官  劉寶鈴
中    華    民    國    98    年    3     月    5     日


司法院資訊處製作；財團法人民間司法改革基金會備份。
